【裁判字號】    96,簡上,21
【裁判日期】    970310
【裁判案由】    傷害
【裁判全文】
臺灣澎湖地方法院刑事判決              96年度簡上字第21號
上  訴  人  臺灣澎湖地方法院檢察署檢察官
被      告  丙○○
上列上訴人因被告傷害等案件，不服本院馬公簡易庭96年度馬簡
字第71號第一審傷害部分之判決（聲請簡易判決處刑書案號：96
年度偵字第221號），提起上訴，本院合議庭為第二審判決如下
：
    主     文
上訴駁回。
    事     實
一、丙○○於民國96年4月22日上午6時許，自澎湖縣馬公市風櫃
    漁港駕駛「同進18號」漁船報關出海，並在風櫃、山水一帶
    海域作業，嗣於同日上午9時35分許，與乙○○所駕駛之船
    筏相撞，致乙○○落海。丙○○隨即指示所僱大陸漁工田武
    欽、鄭錦才救助乙○○上船，但丙○○竟與乙○○發生口角
    ，而基於傷害之意思，徒手毆打乙○○，致乙○○受有頭部
    外傷併腦震盪、顏面擦傷等傷害。
二、案經乙○○訴由行政院海岸巡防署海岸巡防總局南部地區巡
    防第七岸巡總隊報請臺灣澎湖地方法院檢察署檢察官聲請簡
    易判決處刑。
    理      由
一、被告丙○○對前揭犯罪事實坦承不諱，核與告訴人乙○○、
    證人陳長彬、鄭錦才等人指述情節大致相符，並有告訴人之
    驗傷診斷書在卷可稽。本案事證明確，被告傷害之犯行堪以
    認定。
二、核被告丙○○所為，係犯刑法277條第1項傷害罪。原審同為
    此認定，並援引刑事訴訟法第449條第1項前段，刑法第277
    條第1項、第41條第1項前段，刑法施行法第1條之1等規定，
    並審酌被告在海上對年事已高之告訴人施暴，具相當危險性
    ，告訴人所受之傷勢非輕，及其犯後態度等一切情狀，量處
    有期徒刑3月，如易科罰金以新臺幣（下同）1千元折算1日
    ，並依中華民國九十六年罪犯減刑條例第2條第1項第3款、
    第7條之規定，減為有期徒刑1月又15日，如易科罰金，以1
    千元折算1日，其認事用法均無不當，量刑亦屬允當。上訴
    意旨雖以：告訴人具狀表示被告當時雖搭救告訴人上船，但
    又持鐮刀欲砍殺告訴人，更試圖以繩索綑綁告訴人，遲不將
    告訴人送回山水漁港，惡性重大，原審量刑過輕，檢察官因
    而依告訴人之請求提起上訴等語。惟本院斟酌告訴人所指上
    述情節，尚乏事證證明，難以採認，且被告業已於96年4 月
    間賠償告訴人18萬元，復於96年12月間依刑事附帶民事判決
    判賠之金額提存5萬餘元賠償告訴人，有國庫存款收款書、
    提存書在卷可稽，又其犯後坦承犯行，深具悔意等情節，認
    原審量刑應屬適切，上訴意旨指摘指摘原判決不當，難認有
    理由，應予駁回。
據上論斷，應依刑事訴訟法第455條之1第1項、第3項、第368條
，判決如主文。
本案經檢察官甲○○到庭執行職務。
中    華    民    國    97    年    3    月    10    日
                  刑事庭  審判長法  官  管安露
                                法  官  陳順輝
                                法  官  李宛玲
以上正本證明與原本無異。
本判決不得上訴。
中    華    民    國    97    年    3    月    10    日
                                書記官  莊茹茵


司法院資訊處製作；財團法人民間司法改革基金會備份。
